臺灣桃園地方法院刑事判決　　　　　 100年度審易字第1129號
公　訴　人　臺灣桃園地方法院檢察署檢察官
被　　　告　吳玫霞
上列被告因贓物案件，經檢察官提起公訴（99年度偵字第1953號
），被告於本院準備程序進行中，就被訴事實為有罪之陳述，經
本院告知簡式審判程序意旨，並聽取公訴人及被告之意見後，本
院合議庭裁定依簡式審判程序審理，判決如下：
    主      文
吳玫霞所犯如附表編號一至三所示之罪，各判處如附表編號一至
三主文欄所示之刑。應執行有期徒刑陸月，如易科罰金，以新臺
幣壹仟元折算壹日。緩刑貳年，並向公庫支付新臺幣伍萬元。
    事實及理由
一、緣吳玫霞前係址設在桃園縣蘆竹鄉○○路○段34號「冠軍機
    車行」（已停業）之實際負責人，利用經營機車行之機會，
    收購車牌號碼010-GCU 號、ALO-062 號、HIX-333 號重型機
    車之車籍資料、引擎外殼、車牌。詎其明知如附表編號一至
    三所示之被害人所有之重型機車，均為某真實姓名、年籍均
    不詳之成年人非法持有，為來路不明之贓物（失竊之時間、
    地點均如附表編號一至三所示），竟仍基於故買贓物之犯意
    ，先後於附表編號一至三所示之行為時間、地點，分別向某
    真實姓名、年籍均不詳之成年人，購買如附表編號一至三所
    示之失竊重型機車。吳玫霞於收購如附表編號一至三所示之
    失竊重型機車後，另行委由某真實姓名、年籍均不詳之人，
    在「冠軍機車行」內，磨除如附表編號一至三所示之失竊重
    型機車之車身號碼（毀損部分未據告訴），再將車牌號碼01
    0-GCU 號、ALO-062 號、HIX-333 號重型機車之引擎外殼、
    車牌套裝替換如附表編號一至三所示之失竊重型機車上，並
    售予不知情之黃金柱、廖文聰、黃清福等3 人（吳玫霞所涉
    偽造文書犯行，另經檢察官為不起訴處分）。嗣經警循線查
    獲，始悉上情。
二、證據名稱：
  (一)被告吳玫霞於本院審理時之自白。
  (二)證人即被害人徐玉津、郭茂楠、董志香，證人黃金柱、廖文
    聰、黃清福分別於警詢時之陳述。
  (三)查扣車輛鑑定比對結果一覽表1 紙、失車- 唯讀案件基本資
    料3 紙、桃園縣政府警察局車輛協尋電腦輸入單1 紙、車輛
    尋獲電腦輸入單3 紙、贓物認領保管單3 紙、機車買賣合約
    書2 紙、代保管條3 紙、強制汽車責任保險契約權益轉移通
    知書（機車過戶專用）1 紙、臺北縣政府警察局99年4 月13
    日北縣警鑑字第0990057939號鑑驗書、台灣山葉機車工業股
    份有限公司99年3 月11日山葉總字第099041號函、三陽工業
    股份有限公司99年2 月26日（99）三工服字第108 號函、車
    號查詢重型機車車籍4 紙及採證相片19幀。
三、核被告吳玫霞如附表編號一至三所為，均係犯刑法第349 條
    第2 項之故買贓物罪。被告所犯如附表編號一至三各罪，犯
    意各別、行為互殊，應分論併罰。爰審酌被告犯罪之動機、
    目的、手段、生活狀況及其犯後終能坦承犯行，態度尚可，
    分別量處如附表編號一至三主文欄所示之刑，並定其應執行
    之刑，並就各宣告刑與所定應執行之刑，均諭知易科罰金之
    折算標準，以示懲儆。末查，被告前未曾受有期徒刑以上刑
    之宣告，有臺灣高等法院被告前案紀錄表1 份附卷足參，其
    因一時失慮，偶罹刑典，本院認被告經此刑之宣告後，應知
    警惕而無再犯之虞，爰逕依刑法第74條第1 項第1 款、第2
    項第4 款之規定，宣告緩刑2 年，並向公庫支付新臺幣5 萬
    元，俾收啟新及惕儆之雙效。
四、依刑事訴訟法第273 條之1 第1 項、第299 條第1 項前段、
    第310 條之2 、第454 條第1 項，刑法第349 條第2 項、第
    41條第1 項前段、第51條第5 款、第74條第1 項第1 款、第
    2 項第4 款，刑法施行法第1 條之1 第1 項、第2 項前段，
    判決如主文。
本案經檢察官簡方毅到庭執行職務。
中    華    民    國    100   年    7     月    29    日
                        刑事庭  法  官  鍾雅蘭
以上正本證明與原本無異。
如不服本判決，得自收受送達之翌日起10日內向本院提出上訴狀
（應附繕本），其未敘述上訴理由者，應於上訴期間屆滿後20日
內補提理由書狀於本院，上訴於臺灣高等法院。
                                書記官  石曉芸
中    華    民    國    100   年    7     月    29    日
附錄本案論罪科刑依據之法條：
中華民國刑法第349條
（普通贓物罪）
收受贓物者，處3 年以下有期徒刑、拘役或5 百元以下罰金。
搬運、寄藏、故買贓物或為牙保者，處5 年以下有期徒刑、拘役
或科或併科1 千元以下罰金。
因贓物變得之財物，以贓物論。
附表：
┌─┬─────┬────────┬────────┬───────┬───┬───────┐
│編│行為時間及│被害人及其機車失│失竊機車之引擎號│套裝後之車牌號│現所有│主文          │
│號│行為地點  │竊時間、地點    │碼、車身號碼    │碼、引擎號碼  │人    │              │
│  │（民國）  │                │                │              │      │              │
├─┼─────┼────────┼────────┼───────┼───┼───────┤
│一│98年間某日│被害人徐玉津所有│引擎號碼E379E-10│車牌號碼010-GC│黃金柱│吳玫霞故買贓物│
│  │，在桃園縣│之原車牌號碼F2X-│6303、車身號碼LP│U 、引擎號碼4C│      │，處有期徒刑參│
│  │境內某處  │828 號重型機車，│RSE30105A106123 │W-406981      │      │月，如易科罰金│
│  │          │於96年6 月29日晚│                │              │      │，以新臺幣壹仟│
│  │          │間6 時許，在桃園│                │              │      │元折算壹日。  │
│  │          │縣中壢市龍東里龍│                │              │      │              │
│  │          │東路段，龍游營區│                │              │      │              │
│  │          │前，為某不詳之人│                │              │      │              │
│  │          │竊取得手。      │                │              │      │              │
├─┼─────┼────────┼────────┼───────┼───┼───────┤
│二│98年間某日│被害人林秀嫻所有│引擎號碼E379E-10│車牌號碼ALO-06│廖文聰│吳玫霞故買贓物│
│  │，在桃園縣│，由郭茂楠持有之│7277、車身號碼不│2 、引擎號碼4H│      │，處有期徒刑參│
│  │境內某處  │原車牌號碼J8H-23│詳              │P-064780      │      │月，如易科罰金│
│  │          │3 號重型機車，於│                │              │      │，以新臺幣壹仟│
│  │          │96年9 月17 日 下│                │              │      │元折算壹日。  │
│  │          │午5 時許，在新北│                │              │      │              │
│  │          │市○○區○○路85│                │              │      │              │
│  │          │巷30號前，為某不│                │              │      │              │
│  │          │詳之人竊取得手。│                │              │      │              │
├─┼─────┼────────┼────────┼───────┼───┼───────┤
│三│98年間某日│被害人駿百包裝事│引擎號碼FD056085│車牌號碼HIN-33│黃清福│吳玫霞故買贓物│
│  │，在桃園縣│業有限公司所有，│、車身號碼RFGHM1│3 、引擎號碼FG│      │，處有期徒刑參│
│  │境內某處  │由董志香持有之原│2V08S009554     │104660        │      │月，如易科罰金│
│  │          │車牌號碼903-DDH │                │              │      │，以新臺幣壹仟│
│  │          │重型機車，於98年│                │              │      │元折算壹日。  │
│  │          │1 月6 日下午3 時│                │              │      │              │
│  │          │許，在新北市樹林│                │              │      │              │
│  │          │區○○街28號前，│                │              │      │              │
│  │          │為某不詳之人竊取│                │              │      │              │
│  │          │得手。          │                │              │      │              │
└─┴─────┴────────┴────────┴───────┴───┴───────┘